ACORDAO-COMPLETO-2459081

ACÓRDÃO DE RELAÇÃO

ACÓRDÃO DE RELAÇÃO 5097/2021 ATA 8/2021 - PRIMEIRA CÂMARA

Acórdão 5097/2021-TCU-Primeira Câmara
	Os Ministros do Tribunal de Contas da União ACORDAM, por unanimidade, com fundamento nos arts. 1º, inciso V, e 39, inciso I, da Lei 8.443/1992, c/c os arts. 1º, inciso VIII, 143, inciso II, 259, inciso I, e 260, § 5º, do Regimento Interno/TCU e no art. 7º, inciso II, da Resolução/TCU 206/2007, em considerar prejudicada a apreciação do mérito dos atos de admissão de pessoal a seguir relacionados, por perda de objeto, tendo em vista o exaurimento dos seus efeitos financeiros antes do respectivo processamento por esta Corte, em razão do falecimento dos interessados ou do desligamento do cargo a que se refere o ato, de acordo com os pareceres emitidos nos autos:
1. Processo TC-Processo 004.911/2021-0 (ATOS DE ADMISSÃO) 
	1.1. Interessados: Adriano Lopes Batista (XXX.769.462-XX) ; Benoni Sidinei Brizolla (XXX.105.409-XX) ; Deronis Costa Boaes Abreu (XXX.227.923-XX) ; Diane Farias (XXX.477.329-XX) ; Dimar Maria da Conceição Santos (XXX.441.143-XX) ; Eliziane Maria de Oliveira Silva Barbosa (XXX.699.933-XX) ; Iracyana de Sa Bezerra Pereira (XXX.766.554-XX) ; Jose Amadeu Moreira Bezerra (XXX.029.724-XX) ; Josiane Canez Farias (XXX.525.680-XX) ; Marilene Santos Moura Luz (XXX.586.063-XX) ; Moudenilde Rodrigues de Oliveira Velozo (XXX.821.543-XX) ; Natalia Pereira dos Santos Silva (XXX.199.843-XX) ; Patricia Vanessa da Cruz (XXX.421.459-XX) ; Raimunda da Silva Macedo (XXX.374.803-XX) ; Rosana Pereira dos Santos (XXX.904.033-XX) ; Rosemary Veloso de Morais (XXX.757.754-XX) ; Selma de Oliveira Santos (XXX.101.403-XX) ; Tania Freitas Rego (XXX.364.333-XX) ; Vandrianne Oliveira de Carvalho Goncalves (XXX.879.743-XX) ; Waldhenice Nunes Silveira Ferreira (XXX.876.551-XX) .
	1.2. Órgão/Entidade: Empresa Brasileira de Serviços Hospitalares - Ebserh.
	1.3. Relator: Ministro-Substituto Marcos Bemquerer Costa.
	1.4. Representante do Ministério Público: Procurador Sergio Ricardo Costa Caribé.
	1.5. Unidade Técnica: Secretaria de Fiscalização de Integridade de Atos e Pagamentos de Pessoal e de Benefícios Sociais (Sefip) .
	1.6. Representação legal: não há.
	1.7. Determinações/Recomendações/Orientações: não há.

Primeira Câmara

Adriano Lopes Batista (XXX.769.462-XX); Benoni Sidinei Brizolla (XXX.105.409-XX); Deronis Costa Boaes Abreu (XXX.227.923-XX); Diane Farias (XXX.477.329-XX); Dimar Maria da Conceição Santos (XXX.441.143-XX); Eliziane Maria de Oliveira Silva Barbosa (XXX.699.933-XX); Iracyana de Sa Bezerra Pereira (XXX.766.554-XX); Jose Amadeu Moreira Bezerra (XXX.029.724-XX); Josiane Canez Farias (XXX.525.680-XX); Marilene Santos Moura Luz (XXX.586.063-XX); Moudenilde Rodrigues de Oliveira Velozo (XXX.821.543-XX); Natalia Pereira dos Santos Silva (XXX.199.843-XX); Patricia Vanessa da Cruz (XXX.421.459-XX); Raimunda da Silva Macedo (XXX.374.803-XX); Rosana Pereira dos Santos (XXX.904.033-XX); Rosemary Veloso de Morais (XXX.757.754-XX); Selma de Oliveira Santos (XXX.101.403-XX); Tania Freitas Rego (XXX.364.333-XX); Vandrianne Oliveira de Carvalho Goncalves (XXX.879.743-XX); Waldhenice Nunes Silveira Ferreira (XXX.876.551-XX).

MARCOS BEMQUERER

não há.

Procurador Sergio Ricardo Costa Caribé.

ATOS DE ADMISSÃO (ADS)

Secretaria de Fiscalização de Integridade de Atos e Pagamentos de Pessoal e de Benefícios Sociais (Sefip).